【裁判字號】    98,交抗,318
【裁判日期】    980612
【裁判案由】    聲明異議
【裁判全文】
臺灣高等法院高雄分院刑事裁定         98年度交抗字第318號
抗  告  人
即受處分人  甲○○
上列抗告人因違反道路交通管理處罰條例事件聲明異議案件，不
服臺灣高雄地方法院中華民國98年5 月8 日裁定（98年度交聲字
第277 號），提起抗告，本院裁定如下：
    主  文
抗告駁回。
    理  由
一、抗告意旨略以：抗告人於民國97年12月10日18時58分許，騎
    乘車號NLL-600 號機車行經高雄市○○路與英雄路交岔路口
    闖越紅燈，經員警在暗處拍照後逕行舉發，惟該員警當時是
    否正在執勤，尚屬有疑。又該舉發員警於原審結證稱係為交
    通安全而採在暗處拍照方式，然抗告人嗣於98年1 月17日下
    午5 時許行經該交岔路口，則見員警站立交岔路口明顯處執
    行勤務，作法不相一致。再依高雄市政府警察局96年1 月11
    日高市警交字第0960002439號函所示，員警取締闖紅燈時，
    執勤位置允許不在公開處所，惟仍應穿著制服，攔停位置並
    應考量駕駛人反應時間及適當空間，注意勿引起事故。該函
    並未指示可使用照相舉發之方式。因此，原審裁處抗告人罰
    鍰新臺幣（下同）1 千800 元，並記違規點數3 點，尚有未
    當，請求撤銷原裁定等語。
二、按道路交通管理處罰條例第53條第1 項規定：「汽車駕駛人
    ，行經有燈光號誌管制之交岔路口闖紅燈者，處新臺幣一千
    八百元以上五千四百元以下罰鍰。」；又同條例第63條第1
    項第3 款規定：「汽車駕駛人有下列各款所列條款之一者，
    除依原條款處罰鍰外，並予記點：三、有第四十三條、第五
    十三條或第五十四條情形之一者，各記違規點數三點。」。
三、經查，抗告人於97年12月10日18時58分許，在高雄市○○路
    與英雄路有燈光號誌管制之交岔路口，騎乘車號NLL-600 號
    機車闖紅燈，經警拍照後逕行舉發，並由高雄市政府交通局
    裁決罰鍰1 千800 元等情，已經證人即取締員警蔡政宏於原
    審結證稱明確，並有高雄市政府警察局97年12月16日高市警
    交相字第BI0000000 號舉發違反道路交通管理事件通知單、
    高雄市政府交通局98年1 月13日高市交裁字第裁32-BI00000
    00號裁決書、相片在卷可稽，且抗告人亦坦承上情在卷，自
    堪以認定。再員警蔡政宏當時係執行重大違反取締交通事件
    勤務，亦經證人蔡政宏於原審結證在卷。另舉發駕車行經有
    燈光號誌管制之交岔路口闖紅燈之方式，復無任何法令特別
    規定。是抗告人上開抗告意旨，於法尚屬無據。從而，原審
    依前開規定，以原處分機關漏未裁決記違規點數3 點不當，
    撤銷原處分，另裁處抗告人罰鍰1 千800 元，並記違規點數
    3 點，於法核無不合。抗告人之抗告，為無理由，應予駁回
    。
三、據上論結，應依道路交通案件處理辦法第26條、刑事訴訟法
    第412 條，裁定如主文。
中    華    民    國    98    年    6     月    12    日
                  刑事第八庭    審判長法  官   洪兆隆
                                      法  官   陳志銘
                                      法  官   郭玫利
以上正本證明與原本無異。
不得再抗告。
中    華    民    國    98    年    6     月    12    日
                                      書記官   楊茱宜


司法院資訊處製作；財團法人民間司法改革基金會備份。
